Minutes et répertoires du notaire Thomas CARTIER, 18 avril 1613 - décembre 1632 (étude XIII)
Archives nationales
Minutes et répertoires du notaire Thomas CARTIER, 18 avril 1613 - décembre 1632 (étude XIII)
MC/ET/XIII/1/A - MC/ET/XIII/16, MC/RE/XIII/2
Etude XIII; Cartier, Thomas
Archives nationales de France
Minutes et répertoires: la loi 2008-696 du 15 juillet 2008 relative aux archives a fixé à 75 ans à compter de la date de l'acte, ou à 25 ans à compter de la date du décès de l'intéressé si ce délai est plus bref, le délai de communication des minutes et répertoires des notaires; ce délai est porté à 100 ans à compter de la date de l'acte si le document se rapporte à un mineur (code du Patrimoine, articles L213-2, 4e d et 5e).
Autres documents de l'étude (dossiers de clients, comptabilité...): s'agissant d'archives privées, ces documents sont communicables selon les modalités fixées par le déposant ou le donateur.
Certains documents ne sont pas accessibles en raison de leur mauvais état de conservation.
Versement
Accès aux autres instruments de recherche du notaire Thomas CARTIER
Minutes et répertoires du notaire Thomas CARTIER, 18 avril 1613 - 10 octobre 1645 (étude XIII)
- Minutes de Thomas CARTIER, janvier 1625 - décembre 1632; MC/ET/XIII/1/A - MC/ET/XIII/16
  - Minutes. 1625, janvier - juin, janvier - juin 1625; MC/ET/XIII/1/A
    Informations complémentaires:
    1614, 4 novembre.
    1617, 8 août.
    1620, 21 janvier à 30 mai: 9 actes.
    1622, 2 mai à 14 octobre: 8 actes.
    1625, janvier à juin.
    Informations concernant le classement:
    Le niveau inférieur de description, quand il existe, correspond aux minutes d'actes. Toutes les minutes ne sont pas forcément décrites une à une. Les descriptions de ces minutes sont plus ou moins détaillées.
    Ancienne(s) cote(s):
    ET/XIII/1
    - Marché entre Julien Desmoulins, marchand et échevin de Paris, y demeurant rue Bétizy, et Nicolas Fourchot, marchand drapier demeurant à Saint-Julien[-le-champ?] près de Villeneuve-le-Roi pour la livraison de 300 muids de futaille à prendre au port de la Tournelle à Paris., 4 novembre 1614; MC/ET/XIII/1/A
      Don, 23 mars 2010
      Précisions sur les lieux: Villeneuve-le-Roi (Val-de-Marne)--Champ-Saint-Julien
      Mention dans le répertoire du notaire coté:
      MC/RE/XIII/2
      Origine de l'information:
      Actes signalés par le personnel du Minutier central des notaires de Paris, 2003-2012 (base de données migrée: voir contexte dans le Plan d’orientation général - Notaires de Paris, guides thématiques du Minutier).
      Date de création de la notice: 2010
      marché; Béthisy (rue); Tournelle (port de la); Villeneuve-le-Roi (Val-de-Marne); Desmoulins, Julien; Fourchot, Nicolas; commerçant; négociant; élu local
    - Quittance par Françoise de Lacroix, séparée de biens d'Hercule Blondeau sieur de La Merye, demeurant place royale, suivant la sentence donnée à Catherine Fardeau, veuve d'Antoine de Joigne, notaire au Châtelet de Paris, en faveur de Gilles Marion, aussi notaire au Châtelet, successeur de de Joigne concernant l'achat de l'office et pratique de de Joigne., 8 août 1617; MC/ET/XIII/1/A
      quittance; Royale (place); Lacroix, Françoise de; Blondeau, Hercule; Joigne, Antoine de; Marion, Gilles; notaire
    - Mariage entre Charles Breton, charcutier à Saint-Denis en France, y demeurant rue de Pontoise, et Marguerite Gallian., 21 janvier 1620; MC/ET/XIII/1/A
      Précisions sur les lieux: Saint-Denis (Seine-Saint-Denis)--Pontoise (rue de)
      contrat de mariage; Saint-Denis (Seine-Saint-Denis); Breton, Charles; Gallian, Marguerite; charcutier
    - Apprentissage d'Antoine Delisle, demeurant à Passy, chez Nicolas Boullet, maître orfèvre, rue de la Savonnerie., 16 mars 1620; MC/ET/XIII/1/A
      Précisions sur les lieux: Paris--Passy (ancien village)--Savonnerie (rue de la)
      contrat d'apprentissage; Passy (ancienne commune); Savonnerie (rue de la); Delisle, Antoine; Boullet, Nicolas; orfèvre
    - Quittance par Pantaléon Jabot, haquetier en plâtre, demeurant faubourg Saint-Martin, en faveur de Nicolas Chardouin, maître boulanger, pour une livraison de plâtre., 24 mars 1620; MC/ET/XIII/1/A
      quittance; Saint-Martin (faubourg); Jabot, Pantaléon; Chardouin, Nicolas; boulanger
    - Obligation par maître Etienne Vassart, suivant les finances, demeurant rue Saint-Antoine, envers Denis Frémont, marchand bourgeois de Paris., 9 avril 1620; MC/ET/XIII/1/A
      obligation; Saint-Antoine (rue); Vassart, Etienne; Frémont, Denis
    - Vente par Marguerin Dillais, gagne-denier demeurant rue Saint-Germain-de-l'Auxerrois, à Guillaume Marchand, pâtre de bêtes à laine demeurant à Marly-la-Ville, près de Louvre-en-Parisis, d'une maison à Marly, rue d'Aval., 29 avril 1620; MC/ET/XIII/1/A
      Précisions sur les lieux: Marly-la-Ville (Val-d'Oise)--Aval (rue d')
      acte de vente; Marly-la-Ville (Val-d'Oise); Saint-Germain-l'Auxerrois (rue); Dillais, Marguerin; Marchand, Guillaume; journalier; éleveur
    - Apprentissage de Simon Deshayes, fils d'Edouard Deshayes maître taillandier demeurant quai de la Mégisserie, chez Nicolas Regnard, maître joaillier demeurant rue Saint-Jacques-de-la-Boucherie., 29 avril 1620; MC/ET/XIII/1/A
      contrat d'apprentissage; Mégisserie (quai de la); Saint-Jacques-la-Boucherie (rue); Deshayes, Edouard; Deshayes, Simon; Regnard, Nicolas; forgeron; orfèvre
    - Mainlevée par Jean Le Picart, sieur du Plessis et de Berny conseiller des requêtes du Palais, comme héritier de Jeanne Sublet sa femme, fille de Jean Sublet, demeurant rue de la Monnaie, à Marie Degord veuve de feu Jean Garnier., 20 mai 1620; MC/ET/XIII/1/A
      mainlevée; Monnaie (rue de la); Le Picart, Jean; Sublet, Jeanne; Sublet, Jean; Degord, Marie; Garnier, Jean
    - Vente par Pierre Vallette, contrôleur élu à Vendôme, et Nicole de Loire sa femme, demeurant rue Saint-Germain-l'Auxerrois, à Jacques de Vernaison, conseiller notaire secrétaire du roi, demeurant rue des Bourdonnais, de maisons et vignes à Seurre., 30 mai 1620; MC/ET/XIII/1/A
      acte de vente; Bourdonnais (rue des); Saint-Germain-l'Auxerrois (rue); Seurre (Côte-d'Or); Vallette, Pierre; Loire, Nicole de; Vernaison, Jacques de; contrôleur (Ancien Régime); notaire; secrétaire du roi (Ancien Régime)
    - Quittance par Jean Georges, sergent à verge au Châtelet de Paris, demeurant rue du Bourg-l'Abbé, concernant l'héritage de son aïeule Jeanne Jullien, veuve de Jean Crollo, en faveur de Denise Crollo veuve d'André Chasteau, en son vivant maître orfèvre à Paris., 30 mai 1620; MC/ET/XIII/1/A
      quittance; Bourg-l'Abbé (rue du); Georges, Jean; Jullien, Jeanne; Crollo, Denise; Chasteau, André; Crollo, Jean; orfèvre; auxiliaire de justice
    - Désistement par Jacques Rousseau en faveur de Robert Houdin, maître rôtisseur, tous deux demeurant rue Saint-Germain-l'Auxerrois, des blessures à lui faites par ce dernier., 2 mai 1622; MC/ET/XIII/1/A
      renonciation; Saint-Germain-l'Auxerrois (rue); Rousseau, Jacques; Houdin, Robert; cuisinier
    - Transport par Louise Jourdain, veuve de Pierre Corsanne, vivant conseiller et auditeur de la chambre du roi, demeurant rue Saint-Germain-l'Auxerrois, d'un bail à Jean Damont., 23 mai 1622; MC/ET/XIII/1/A
      Saint-Germain-l'Auxerrois (rue); Jourdain, Louise; Corsanne, Pierre; Damont, Jean; auditeur de justice
    - Transaction entre Alexandre Le Duc, Claude Vagnouard, Jean Le Febvre, Vincent Morice, Guillaume Canelier, Pierre Gallant, Claude Destagnan, Pierre Suzanne, Nicolas Le Brung, Jean Baudoin, Etienne Mignon, Richard Chocu, Jean Bombled, François Dieudepais, Claude Chocu, Michel Cabry, Jacques Marelle, Jacques Marée, Michel Trébuchet, Rodolphe Caillou, Etienne Trouillot, Remy Picot, Antoine Guérin, Jacques du Bruy, tous mesureurs de sel à Paris, devant les considérations faites par Jacques Bordier, receveur général des gabelles du Lyonnais, concernant l'augmentation du droit de cinq deniers par minot de sel., 13 juin 1622; MC/ET/XIII/1/A
      accord; Le Duc, Alexandre; Vagnouard, Claude; Le Febvre, Jean; Morice, Vincent; Canelier, Guillaume; Gallant, Pierre; Destagnan, Claude; Suzanne, Pierre; Le Brung, Nicolas; Baudoin, Jean; Mignon, Etienne; Chocu, Richard; Bombled, Jean; Dieudepais, François; Chocu, Claude; Cabry, Michel; Marelle, Jacques; Marée, Jacques; Trébuchet, Michel; Caillou, Rodolphe; Trouillot, Etienne; Picot, Remy; Guérin, Antoine; Du Bruy, Jacques; Bordier, Jacques; officier civil (Ancien Régime); comptable
    - Transport de droits de succession par Adrien Delanoue habitant Le Puy en Auvergne, à son gendre Philippe Marigny, maître affineur d'or et d'argent à Paris, et à Valérie Delanoue., 15 juin 1622; MC/ET/XIII/1/A
      acte de vente; Le Puy-en-Velay (Haute-Loire); Delanoue, Adrien; Marigny, Philippe; Delanoue, Valérie; décorateur; batteur de métal
    - Contrat de mariage entre Richard Pigny et Marie Bruant., 5 juillet 1622; MC/ET/XIII/1/A
      contrat de mariage; Pigny, Richard; Bruant, Marie
    - Bail par Jean Damont, conseiller et secrétaire du roi, habitant rue Saint-Germain-l'Auxerrois suite au transport fait par Louise Jourdain veuve de Pierre Corsanne, à Marie Bachellier procuratrice de noble homme Jacques Lempereur, écuyer sieur de Cambronne., 30 juillet 1622; MC/ET/XIII/1/A
      bail; Saint-Germain-l'Auxerrois (rue); Damont, Jean; Jourdain, Louise; Corsanne, Pierre; Lempereur, Jacques; secrétaire du roi (Ancien Régime)
    - Constitution de rente par Jean Ducarnay, bourgeois de Paris, et Françoise Girard sa femme pour Jean Luisible, contrôleur général de la maison du prince de Condé., 20 septembre 1622; MC/ET/XIII/1/A
      constitution de rente; Ducarnay, Jean; Girard, Françoise; Luisible, Jean / Condé, Henri II de Bourbon (1588-1646, prince de); comptable; intendant particulier (Ancien Régime)
    - Transaction entre François Cramoisy, secrétaire du prince de Condé, demeurant rue de la Calandre, et dame Isabeau Cartet, veuve de feu Alexis Dizy, un des cent gentilhommes des gardes du corps de la reine, par laquelle la dame Isabeau Cartet s'engage à payer plusieurs sommes dues à François Cramoisy., 14 octobre 1622; MC/ET/XIII/1/A
      accord; Calandre (rue de la); Cramoisy, François; Cartet, Isabeau; Dizy, Alexis; intendant particulier (Ancien Régime)
    - Vente par Lambert Lore, baladin et violon ordinaire des filles de la reine, demeurant rue de la Pelleterie, à Balthazar Duburet, violon ordinaire de la chambre du roi, demeurant sur le quai de la Mégisserie, de l'état de baladin et violon ordinaire des filles de la reine, aux gages de 140 livres par an, avec promesse de fournir dès le lendemain les lettres de provision et moyennant la somme de 600 livres., 7 janvier 1625; MC/ET/XIII/1/A
      Informations concernant le classement et la cotation du document:
      La cote donnée par l'instrument de recherche imprimé (MC/ET/XIII/1) a été mise à jour; la cote est MC/ET/XIII/1/A.
      Documents du Minutier central concernant l'histoire de la musique (1600-1650), par Madeleine Jurgens, tome II [études XI à XX, 1900 actes], Paris, Archives nationales, 1974, p. 300 (instrument de recherche imprimé dématérialisé, certaines notices sont plus détaillées dans la version intégrale accessible en ligne par la rubrique 'Autres instruments de recherche', voir contexte dans le Plan d’orientation général - Notaires de Paris, guides thématiques du Minutier).
      Date de révision: 2011
      Date de création de la notice: 2009
      Documents du Minutier central concernant l'histoire de la musique (1600-1650), par Madeleine Jurgens, tome II, Paris, Archives nationales, 1974, 1092 p.
    - Inventaire des biens de défunt Martin DAUSSY, voiturier par terre, rue de Béthizy, à la requête de Louise MOUILLE, sa veuve., 14 janvier 1625; MC/ET/XIII/1/A
      Fichier dit 'général' XVIIe-XVIIIe siècles, par le personnel du Minutier, 1954-1999 ( fichier papier entièrement dématérialisé; voir contexte dans le Plan d’orientation général - Notaires de Paris, guides thématiques du Minutier).
      Date de révision: 2011-2012
      inventaire; Daussy, Martin
    - Obligation de Jean BAUDOUIN, menuisier au faubourg Saint-Germain, demeurant rue des Mauvais-Garçons, paroisse Saint-Sulpice, et Anne LYZEL, sa femme, envers Antoine GUERIN, juré mesureur de sel à Paris, de 900 livres en prêt., 16 janvier 1625; MC/ET/XIII/1/A
      Artisans XVIIe, par M. Jurgens, M.A. Fleury, R. Gourmelon et le personnel du Minutier central, 1954-1996 (fichier papier entièrement dématérialisé; voir contexte dans le Plan d’orientation général - Notaires de Paris, guides thématiques du Minutier).
      obligation; Baudouin, Jean
    - Inventaire des biens de Antoine PILLEHOTTE, maître passementier-boutonnier rue de la Vieille-Monnaie, à sa requête, après décès de Perrette SEJOURNEE, sa femme., 21 janvier 1625; MC/ET/XIII/1/A
      inventaire; Pillehotte, Antoine
    - Quittance de Louis FREMIN, marchand orfèvre, demeurant rue de la Savonnerie, à André FREMIN, maître chapelier, son fils., 22 janvier 1625; MC/ET/XIII/1/A
      quittance; Fremin, Louis; Fremin, André
    - Cession par André FREMIN, maître chapelier à Paris, à Louis FREMIN, marchand orfèvre, demeurant rue de la Savonnerie, son père, de tout le droit successif provenant de défunte Charlotte GUYOT, sa mère, femme de Louis FREMIN, en reconnaissance des 900 £ que Louis FREMIN lui a avancées pour parvenir au métier de chapelier., 22 janvier 1625; MC/ET/XIII/1/A
      reconnaissance; transport de droits; Fremin, Louis
    - Obligation de Bon MARTIN, maître chaudronnier, demeurant rue du Temple, envers Julien RUIE, praticien à Paris, de 78 livres en prêt., 25 janvier 1625; MC/ET/XIII/1/A
      obligation; Martin, Bon
    - Obligation de Claude PINEAU, maître du paillemail de la PORTE MONTMARTRE, envers Pierre DROUIN, prêtre chanoine de l'église royale Saint-Spire de Corbeil, comme tuteur des enfants de Jean LE DUC., 25 janvier 1625; MC/ET/XIII/1/A
      obligation; Porte Montmartre, Me du paillemail de la
    - Bail par François GODIER, fermier pour le Roi de la FERME du DROIT de CHASSE et BARRAGE des faubourgs Saint-Marcel et Coupeaux, pour 2 ans, à Jean LE PRINCE, maître tailleur d'habits, et Guillemette BONVILLE, sa femme, dudit droit, moyennant 104 livres de loyer annuel., 26 janvier 1625; MC/ET/XIII/1/A
      bail
    - Bail par Marthe BIGAND, veuve d'André LE PRESTRE, bourgeois de Paris, pour 6 ans, à Quentin GASTEAU, maître charcutier, demeurant en la rue de la HARPE, de la maison à l'enseigne l'Ecu de Bourbon, rue de la HARPE, moyennant 300 £. de loyer annuel., 5 février 1625; MC/ET/XIII/1/A
      bail; Harpe, rue de la
    - Quittance de René BOURSETTE, maître orfèvre, demeurant au bout du Pont-aux-Changeurs, à Nicolas DECENY, maître hauberginier-chaînetier à Paris., 8 février 1625; MC/ET/XIII/1/A
      quittance; Boursette, René
    - Mariage de Catherine BRETIN, fille de Louis BRETIN, maître orfèvre à Paris, en présence de Claude PAJOT, maître couvreur de maisons, oncle, à cause de sa femme, de Jean SURVILLE, maçon à Paris, son cousin., 9 février 1625; MC/ET/XIII/1/A
      contrat de mariage; Pajot, Claude
    - Mariage de Nicolas de SAINT-DENIS, maître orfèvre à Paris, demeurant rue de la Savonnerie, et de Catherine BIETRY, fille de Louis BIETRY, maître orfèvre demeurant rue de la Savonnerie, et d'Anne LE MAIRE, sa femme., 9 février 1625; MC/ET/XIII/1/A
      contrat de mariage; Biétry, Catherine
    - Promesse par Julien de COIN, maître tapissier à Saint Germain-des-Prés, demeurant rue du Petit-Lion, à Claude PULLEU, marchand bourgeois de Paris, de lui faire 6 bordures pour appliquer à 6 tapis persans de 2 aunes 1/2 de longueur, de 7 semaines en 7 semaines, moyennant 45 livres par bordure; Autre marché de tapisserie par Louis MICHELET, marchand à Liège, à Claude PULLEU., 15 février 1625; MC/ET/XIII/1/A
      Tapisserie, Marché de
    - Vente par Marie GACHON à Simon CLARENTIN, maître chapelier, d'un jardin planté d'arbres fruitiers et petit corps d'hôtel, clos de murs, sis rue Neuve SAINTE-GENEVIÈVE au faubourg Saint-Marcel, moyennant 1800 livres., 19 février 1625; MC/ET/XIII/1/A
      acte de vente; Sainte-Geneviève, rue Neuve
    - Transport par Jacques CHABOT, écuyer sieur de SOUVILLE, demeurant audit lieu en Gâtinais, à présent logé à Paris rue des Mauvaises-Paroles, au nom de Jeanne de LA CAHAYE., 23 février 1625; MC/ET/XIII/1/A
      cession; Chabot, Jacques
    - Deux quittances au nom de Césard de TARADEL, viguier d'ORANGE, demeurant à Orange., 25 février 1625; MC/ET/XIII/1/A
      quittance; Taradel, Césard de
    - Quittance de Jean DUPLEIN, receveur des DROITS du POIDS-le-ROI pour la ville, faubourgs et banlieues de Paris, demeurant rue de la Vieille-Draperie, à Jean de WESPEN, marchand lucquois demeurant à Dinan, à présent logé au Petit Saint-Martin rue Saint-Martin pour ses DROITS du POIDS-le-ROI., 25 février 1625; MC/ET/XIII/1/A
      quittance
    - Quittance de Charles FOURNIER de CARLES, écuyer de la grande écurie du Roi, y demeurant, comme procureur de César de TARADEL, viguier d'Orange, à Tristant THIBAULT, conseiller, notaire, secrétaire du Roi, et quittance de Albert de GRILLET, sieur de BRISSAC, à Charles FOURNIER de CARLES., 26 février 1625; MC/ET/XIII/1/A
      quittance; Fournier de Carles, Charles
    - Accord entre Anne DELOIRE, conseiller du roi, procureur de Pierre VALLETTE, conseiller du roi, au sujet d'un mur mitoyen, rue Saint-Germain-de l'Auxerrois, entre la maison dud. VALLETTE et celle de Ulfran DUPONT, maître tireur d'or et d'argent, demeurant rue Saint-Denis., 27 février 1625; MC/ET/XIII/1/A
      accord; Dupont, Ulfran
    - Deux actes de transaction entre Jacques-René de LIGNEVILLE, chevalier, baron de VANNE, gouverneur pour le Roi de la ville de Toul, y demeurant à présent logé à Paris, rue de Bétizy, à l'enseigne de la Croix Blanche, et Jean MYRON, conseiller du Roi, fils et héritiers de Marie BRISSON, veuve en Ières noces de François MYRON et à son décès femme de Jacques-René de LIGNEVILLE; procuration de Jacques-René de LIGNEVILLE., 28 février 1625 - 3 mars 1625; MC/ET/XIII/1/A
      procuration; accord; Ligneville, Jacques-René de
    - Obligation de René BLONDEL, laboureur demeurant à Beaubourg en Brie, envers Noël LE HOUAGNIER, tailleur d'habits à Paris, de 50 livres pour la fourniture et façon d'un manteau en drap de bure, haut de chausse, pourpoint et bas de chausse., 2 mars 1625; MC/ET/XIII/1/A
      obligation
    - Accord entre Nicolas LE BLOND, gagne-denier, et Thomas LE ROI, compagnon charpentier, rue Saint-Jacques-de-la-Boucherie, après querelle., 4 mars 1625; MC/ET/XIII/1/A
      accord; Le Roi, Thomas
    - Obligation d'Adrien DUVAL, marchand quincaillier, demeurant rue de la Coutellerie, envers Chrétien MALHERBE, marchand à Sedan, pour fournitures de marchandises., 6 mars 1625; MC/ET/XIII/1/A
      obligation; Duval, Adrien
    - Bail par Martin BEAUTIN, soldat au régiment des gardes du Roi, à Noël CARRONET, marchand de chevaux, d'une maison à l'enseigne du Coeur navré, rue MONTORGUEIL, moyennant six vingts livres de loyer annuel pendant 3 ans., 8 mars 1625; MC/ET/XIII/1/A
      bail; Montorgueil, rue
    - Quittance de rachat par les gouverneurs et administrateurs de la CONFRÉRIE du Saint-Nom de Jésus fondée en l'église Saint-Gervais à Marie PELETIER, veuve de Guillaume DUPUIS, procureur en Parlement., 8 mars 1625; MC/ET/XIII/1/A
    - Testament de Marthe BIGANT, veuve de André LE PRESTRE, bourgeois de Paris, demeurant rue du Colombier, paroisse Saint-Sulpice., 10 mars 1625; MC/ET/XIII/1/A
      testament; Bigant, Marthe
    - Mise en apprentissage par Etienne GERICOT, maître aiguilletier à Paris, demeurant rue de la Lanterne, de son fils Jean GERICOT chez François BUCQUET, marchand mercier-grossier-joaillier à Paris., 10 mars 1625; MC/ET/XIII/1/A
      contrat d'apprentissage; Gericot, Etienne
    - Vente par Fiacre SAULGES à Louis ROBINOT, contrôleur de la connétablie et maréchaussée de France, demeurant rue du Temple, de l'OFFICE de Conseiller du Roi, Trésorier et garde général des VIVRES des ARMEES, aux gages de 1000 livres, moyennant 14 000 livres., 11 mars 1625; MC/ET/XIII/1/A
      acte de vente
    - Compte entre Louis de LA HUPRAYE, maître coutelier, doreur, graveur à Paris, demeurant rue Troussevache, fils de défunt Louis de LA HUPRAYE, porteur de grains ès place de Grève, et Louis THIERRY, aussi porteur de grains à Paris, son tuteur., 13 mars 1625; MC/ET/XIII/1/A
      La Hupraye, Louis de
    - Obligation de Louis BIETRY, maître orfèvre, demeurant rue de la Savonnerie, et Anne LE MAIRE, sa femme, envers Jacques DUFRAY, maître chapelier à Paris, de 800 livres en prêt., 14 mars 1625; MC/ET/XIII/1/A
      obligation; Bietry, Louis
    - Promesse par Pierre DEVICQUE, marchand boucher Place aux Veaux, à Guillaume LHERMITTE, compagnon tripier à Paris, et Isabelle CHARON, sa femme, de leur fournir toutes les tripes de boeuf, mouton, qui proviendront de son abattis pendant 1 an, moyennant 19 sols par tripe de boeuf, non comprise la langue, et 3 sols par tripe de mouton., 17 mars 1625; MC/ET/XIII/1/A
      Tripes, marché de
    - Obligation de Germain LEMAIRE, tonnelier à Suresne, envers Pierre FAUVETTE, l'un des 25 marchands CABARETIERS suivant la Cour., 19 mars 1625; MC/ET/XIII/1/A
      obligation; Fauvette, Pierre
    - Promesse par Louis MICHELET, marchand (tapissier) demeurant à Liège, actuellement logé à Paris, rue Saint-Denis, enseigne de la Croix blanche, à Claude PULLEU, marchand bourgeois de Paris, de lui fournir 200 pièces de TAPISSERIE de 2 aunes 1/2 au moins de haut et de 1 aune 3/4 de large, et qui seront composées sur les 2/3 d'une figure d'empereur au milieu et les autres des patrons ordinaires, moyennant 7 £. 5 s. par pièce d'empereur et 7 livres pour celles des patrons., 22 mars 1625; MC/ET/XIII/1/A
      Tapisserie, marché de
    - Testament de Catherine HOUDERON, femme de Claude BAGUENARD, juré mesureur de sel, demeurant rue de la Ferronnerie. (A la suite: 1626, 27 avril, 1627, 30 avril, 2 codicilles)., 23 mars 1625; MC/ET/XIII/1/A
      testament; Houderon, Catherine
    - Promesse par Nicolas BAILLET, marchand boucher à Paris, Place aux Veaux, à Christophe PIGEON, marchand mégissier à Cormeilles, pour toutes les peaux de moutons qui proviendront de son abattis de Pâques à Saint-Rémy prochains, moyennant 60 livres par cent., 25 mars 1625; MC/ET/XIII/1/A
      Peaux de Moutons, marché de
    - Devis et marché de maçonnerie par François GUILBERT, maître maçon à Paris, demeurant rue de Montmorency, des ouvrages de maçonnerie à faire de neuf en deux maisons sises rue des Lavandières appartenant à Nicolas HENAULT, procureur du Roi en la gabelle et grenier à sel de Paris, et à Jean LEGOUX, moyennant 7 livres 15 sols par toise., 26 mars 1625; MC/ET/XIII/1/A
      devis; marché; Guilbert, François; Henault, Nicolas; Legoux, Jean; maçon
    - Convention entre Jeanne de HARLAY, dame de SAINT-GEORGES de CLERMONT, gouvernante de Madame, soeur du Roi, surintendante des maison et finances de ladite dame, logée au Louvre, et Jérôme ARNOUL, écuyer, au sujet du don fait par le Roi à Jeanne de HARLAY et à M. de BARADAN, de deux lettres de maîtrise des arts et métiers des villes et bourgs de ce Royaume, moyennant 7000 livres que ledit ARNOUL s'engage à payer à Jeanne de HARLAY., 3 avril 1625; MC/ET/XIII/1/A
      Harlay, Jeanne de